Minutes et répertoires du notaire Michel de FELIN, 8 mai 1527 - 1554 (étude III)
Archives nationales
- Minutes de Michel de FELIN, 8 mai 1527 - 1554; MC/ET/III/2 - MC/ET/III/49
  - Minutes. 1552, 3 janvier - 1554, 3 janvier 1552 - 1554; MC/ET/III/41
    - Apprentissage d'Achilles Le Doux, baribier chirurgien à Beaumont-sur-Oise, pour Antoine Le Doux, son fils, auprès de Hubert de La Haye, maître barbier chirurgien., 23 mai 1553; MC/ET/III/41
    - Accord au sujet d'une maison entre François Chelnat, bourgeois de Paris, et Pierre Daumerval, bourgeois de Paris., 24 mai 1553; MC/ET/III/41
    - Marché de démolition entre ... Cainctery, maçon, rue de la Vieille-Draperie, et Jean Guyon, avocat au Châtelet., 26 mai 1553; MC/ET/III/41
    - Fourniture de tentes par Jean Gabory, tenturier, rue de la Vieille-Tisseranderie, à Louis de Mainteternes, secrétaire du cardinal de Vendôme., 31 mai 1553; MC/ET/III/41
    - Vente de vigne à Bagnolet, ... à Jacques Souchet, laboureur à Bagnolet., mai 1553; MC/ET/III/41
    - Renonciation à la focntion d'exécuteurs testamentaires par Etienne Canevet, ... rue de la Mortellerie, et Benoît Canevet, voiturier par eau à Melun., 1er juin 1553; MC/ET/III/41
    - Testament de Jeanne Breton, veuve ... Dunors, maître tisserand, rue des Blancs-Manteaux., 3 juin 1553; MC/ET/III/41
    - Procuration de Guillaume Bochetel, abbé de Notre-Dame de Challenoy, diocèse de Bourges, à Jacques Du Hameau., 4 juin 1553; MC/ET/III/41
    - Quittance de Germain Jaumelat, commissaire au Châtelet, à Jacques Burgondi, payeur de la compagnie du sieur de Villars., 5 juin 1553; MC/ET/III/41
    - Vente de vigne à Every (?) par Jacques et Martin Heude, laboureur, à Jean Le Charron., 6 juin 1553; MC/ET/III/41
    - Vente de meubles de Thomas Dutartre, laboureur au Bellay, à Denis Dutartre, cordonnier., 7 juin 1553; MC/ET/III/41
    - Bail de ... Saint-Germain-de-Charonne (très abimé)., 21 juin 1553; MC/ET/III/41
    - Procuration de Mathieu Geuffroy, barbier chirurgien, bourgeois de Paris, à Honoré de Lacroix, procureur au Châtelet., 22 juin 1553; MC/ET/III/41
    - Foi et hommage concernant Robert Sanguin et les Blancs-Manteaux, 27 juin 1553; MC/ET/III/41
    - Obligation concernant la famille de Marle., 29 juin 1553; MC/ET/III/41
    - Quittance de Pierre La Salle, enquêteur en Gascogne, et Marguerite Blodeau, lingère, bourgeoise de Paris., 30 juin 1553; MC/ET/III/41
    - Procuration ... ap. épouse bourgeois e Paris, Jacques Naudry, procureur au Châtelet (très abimé)., 30 juin 1553; MC/ET/III/41
    - Mariage de Claude Hacqueville et Marie Tronsson., 1er juillet 1553; MC/ET/III/41
    - Vente de vigne à Montreuil ... à Nicolas Martin, marchand à Montreuil (partie supérieure déchirée)., 3 juillet 1553; MC/ET/III/41
    - Echange entre Nicole Budé et Claude Richer, laboureur à Chevreux., 3 juillet 1553; MC/ET/III/41
    - Apprentissage de Jacques Lejeune, charron à Milly, pour Guillaume Lejeune, auprès de Jean Vigant, maître vitrier., 9 juillet 1553; MC/ET/III/41
    - Transport de rente ... Le Faulcheur ... Adam (très abimé)., 4 juillet 1553; MC/ET/III/41
    - Mariage de Pierre Duchemin, compagnon rôtisseur, et de Marie Lefevre, veuve de Jean Basart, maître couvreur., 8 juillet 1553; MC/ET/III/41
    - Procuration de Jean ... Lyer, bourgeois de Paris, à Denise Sauxon, sa femme., 12 juillet 1553; MC/ET/III/41
    - Foi et hommage concernant Robert Ernault, Jean Faulcon, archer de la compagnie du roi., 13 juillet 1553; MC/ET/III/41
    - Bail de maison à l'image Notre-Dame sur les fossés Saint-Victor par Jean Gouffin, tuilier à Bruyères, à Claude Papin, veuve de Jean AUbert, marchand bourgeois de Paris., 13 juillet 1553; MC/ET/III/41
    - Procuration d'Adrien Brulé, marchand bourgeois de Paris, à Philbert Motteau, procureur au Châtelet., 14 juillet 1553; MC/ET/III/41
    - Déclaration d'achat par Jean de Faulcon à Robert Arnault., 15 juillet 1553; MC/ET/III/41
    - Procuration de Guillaume de La Chesnaye, prieur de Notre-Dame des Ermites (archidiocèse de Sens) à Claude Verne et Mathieu de Robert., 18 juillet 1553; MC/ET/III/41
    - Testament ... Antoine Duvivier, curé e Saint-Gervais (partie supérieure déchirée)., 20 juillet 1553; MC/ET/III/41
    - Apprentissage par Antoine Duvivier, curé de Saint-Gervais, au profit de Grégoire Henyn, son laquais, auprès de Jean Laurens, maître sellier., 31 juillet 1553; MC/ET/III/41
    - Titre nouvel de Mathieu Mornent, laboureur à la Folie-Regnault., 31 juillet 1553; MC/ET/III/41
    - Marché de maçonnerie par François Lemoyne, maître maçon., 31 juillet 1553; MC/ET/III/41
    - N, août 1553; MC/ET/III/41
  - Minutes (inventaires après décès). 1527, 8 mai - 1531, 5 novembre, 8 mai 1527 - 5 novembre 1531; MC/ET/III/42
    1527, 8 mai à 1531, 5 novembre.
    153....un inventaire, dont la date a disparu par la détérioration du haut des feuillets.
    Le niveau inférieur de description correspond aux minutes d'actes. Toutes les minutes de cet article ont été décrites une à une.
    - Inventaire après décès et inventaire de la marchandise et des outils servant au métier de sellier-lormier de François Phillebert, marchand maître sellier-lormier, rue de la Verrerie., 8 mai 1527; MC/ET/III/42; 3 f.
      Documents du Minutier central des notaires de Paris, Inventaires après décès, tome I, 1483-1547, catalogue [1532 actes], par Madeleine Jurgens, Paris, Archives nationales, 1982, p. 91, notice n° 236 (instrument de recherche imprimé dématérialisé, certaines notices sont plus détaillées dans la version intégrale accessible en ligne par la rubrique 'Autres instruments de recherche', voir contexte dans le Plan d’orientation général - Notaires de Paris, guides thématiques du Minutier).
      Date de révision: 2017 (Marie-Françoise Limon-Bonnet)
      Documents du Minutier central des notaires de Paris, Inventaires après décès, tome I, 1483-1547, catalogue, par Madeleine Jurgens, Paris, Archives nationales, 1982, 507 p.
      inventaire après décès; Phillebert, François; Verrerie (rue de la); sellier
    - Inventaire après décès de Jeanne de Bordeaux, veuve d'Antoine Perrié, voiturier par eau, demeurant rue Geoffroy-l'Asnier, dressé à la requête de Pierre de Bordeaux, laboureur à Fontenay-sous-Bois, et par Jeanne Breton, veuve de Gillet Vestra., 27 novembre 1527; MC/ET/III/42; 3 f.
      Documents du Minutier central des notaires de Paris, Inventaires après décès, tome I, 1483-1547, catalogue [1532 actes], par Madeleine Jurgens, Paris, Archives nationales, 1982, p. 93, notice n° 245 (instrument de recherche imprimé dématérialisé, certaines notices sont plus détaillées dans la version intégrale accessible en ligne par la rubrique 'Autres instruments de recherche', voir contexte dans le Plan d’orientation général - Notaires de Paris, guides thématiques du Minutier).
      Geoffroy-l'Asnier (rue); transporteur de marchandises; inventaire; inventaire après décès; agriculteur
    - Inventaire après décès de Claude Robert, femme de Denis Josse, maître maçon tailleur de pierres, demeurant rue des Jardins., 14 janvier 1528; MC/ET/III/42; 3 f.
      Documents du Minutier central des notaires de Paris, Inventaires après décès, tome I, 1483-1547, catalogue [1532 actes], par Madeleine Jurgens, Paris, Archives nationales, 1982, p. 94, notice n° 248 (instrument de recherche imprimé dématérialisé, certaines notices sont plus détaillées dans la version intégrale accessible en ligne par la rubrique 'Autres instruments de recherche', voir contexte dans le Plan d’orientation général - Notaires de Paris, guides thématiques du Minutier).
      Jardins (rue des); maçon; tailleur de pierre
    - Inventaire après décès de Pierre Durant, cuisinier, demeurant rue des Barres, en l'hôtel de la Chaise, dressé à la requête de Jeanne Touple, sa veuve., 28 mai 1529; MC/ET/III/42; 2 f.
      Documents du Minutier central des notaires de Paris, Inventaires après décès, tome I, 1483-1547, catalogue [1532 actes], par Madeleine Jurgens, Paris, Archives nationales, 1982, p. 99, notice n° 268 (instrument de recherche imprimé dématérialisé, certaines notices sont plus détaillées dans la version intégrale accessible en ligne par la rubrique 'Autres instruments de recherche', voir contexte dans le Plan d’orientation général - Notaires de Paris, guides thématiques du Minutier).
      Date de révision: 2017
      Barres (rue des); cuisinier; Durant, Pierre; Touple, Jeanne
    - Inventaire après décès de Charles du Refuge, dit Boucal (Bancal), écuyer, chevalier, dressé à la requête de Guillaume Allegrin, conseiller du roi et correcteur en la Chambre des comptes., 11 septembre 1529; MC/ET/III/42; 4 f.
      Documents du Minutier central des notaires de Paris, Inventaires après décès, tome I, 1483-1547, catalogue [1532 actes], par Madeleine Jurgens, Paris, Archives nationales, 1982, p. 101, notice n° 281 (instrument de recherche imprimé dématérialisé, certaines notices sont plus détaillées dans la version intégrale accessible en ligne par la rubrique 'Autres instruments de recherche', voir contexte dans le Plan d’orientation général - Notaires de Paris, guides thématiques du Minutier).
    - Inventaire après décès de Jacques de Brion, notaire au Châtelet, demeurant à la porte Baudoyer, dressé à la requête de Yolande Millet, sa veuve, agissant en son nom et comme tutrice de ses enfants mineurs., 4 octobre 1529; MC/ET/III/42; 28 f.
      Documents du Minutier central des notaires de Paris, Inventaires après décès, tome I, 1483-1547, catalogue [1532 actes], par Madeleine Jurgens, Paris, Archives nationales, 1982, p. 101, notice n° 282 (instrument de recherche imprimé dématérialisé, certaines notices sont plus détaillées dans la version intégrale accessible en ligne par la rubrique 'Autres instruments de recherche', voir contexte dans le Plan d’orientation général - Notaires de Paris, guides thématiques du Minutier).
    - Inventaire après décès de Jean Barroys, mesureur juré de charbons, demeurant rue Geoffroy-l'Asnier, dressé à la requête de Pierre Portas, laboureur à Presles-en-Brie, époux de Marguerite Barroys, et à celle de Pierre Mateflon, marchand tailleur de robes, exécuteur testamentaire du défunt et agissant au nom de Claude, Perrette et Richard Barroys, enfants du défunt., 30 octobre 1529; MC/ET/III/42; 13 f.
      Documents du Minutier central des notaires de Paris, Inventaires après décès, tome I, 1483-1547, catalogue [1532 actes], par Madeleine Jurgens, Paris, Archives nationales, 1982, p. 103, notice n° 285 (instrument de recherche imprimé dématérialisé, certaines notices sont plus détaillées dans la version intégrale accessible en ligne par la rubrique 'Autres instruments de recherche', voir contexte dans le Plan d’orientation général - Notaires de Paris, guides thématiques du Minutier).
    - Inventaire après décès de Prenesse, faiseur de..., rue Saint-Antoine, à l'enseigne du Heaume, à la requête de Ragonde..., sa veuve., 1531; MC/ET/III/42
      Documents du Minutier central des notaires de Paris, Inventaires après décès, tome I, 1483-1547, catalogue [1532 actes], par Madeleine Jurgens, Paris, Archives nationales, 1982, p. 112, notice n° 331 (instrument de recherche imprimé dématérialisé, certaines notices sont plus détaillées dans la version intégrale accessible en ligne par la rubrique 'Autres instruments de recherche', voir contexte dans le Plan d’orientation général - Notaires de Paris, guides thématiques du Minutier).
      inventaire après décès; Saint-Antoine (rue); Prenesse...
    - Inventaire après décès de Marguerite Le Lorrain, femme de Pierre Barbette, l'aîné, marchand bourgeois de Paris, demeurant rue Saint-Antoine, à l'enseigne du Griffon, dressé à la requête de Jean Le Bourrelier, marchand sellier et bourgeois de Paris, époux d'Isabeau Barbette, de Pierre Barbette, le moyen, mesureur de sel, de Laurent Barbette, marchand de draps de soie, et de Thierry Courtier, courtier juré de draps, époux de Marguerite Barbette., 19 octobre 1531; MC/ET/III/42; 10 f.
      Documents du Minutier central des notaires de Paris, Inventaires après décès, tome I, 1483-1547, catalogue [1532 actes], par Madeleine Jurgens, Paris, Archives nationales, 1982, p. 120, notice n° 368 (instrument de recherche imprimé dématérialisé, certaines notices sont plus détaillées dans la version intégrale accessible en ligne par la rubrique 'Autres instruments de recherche', voir contexte dans le Plan d’orientation général - Notaires de Paris, guides thématiques du Minutier).
    - Inventaire après décès de Guillaume Chapus, maître pelletier, fourreur de robes, demeurant rue Vieille-du-Temple, dressé à la requête de Jeanne Courtay (Courlay), sa veuve., 6 novembre 1531; MC/ET/III/42; 15 f.
      Documents du Minutier central des notaires de Paris, Inventaires après décès, tome I, 1483-1547, catalogue [1532 actes], par Madeleine Jurgens, Paris, Archives nationales, 1982, p. 121, notice n° 370 (instrument de recherche imprimé dématérialisé, certaines notices sont plus détaillées dans la version intégrale accessible en ligne par la rubrique 'Autres instruments de recherche', voir contexte dans le Plan d’orientation général - Notaires de Paris, guides thématiques du Minutier).
  - Inventaire après décès de Jean Bochart, seigneur de Noroy, avocat en Parlement, demeurant rue Vieille-du-Temple, dressé à la requête de Jean Bochart, seigneur de Champigny, avocat en parlement, de Christophe Bochart, avocat en parlement, de Jacques Le Lieur, maître des eaux et forêts de France, Champagne et Brie, de Marie Bochart, sa femme, d'Antoine Mynart, avocat au parlement, et de Catherine Bochart, sa femme, enfants du défunt., 19 septembre 1532; MC/ET/III/43; Document détérioré.
    Documents du Minutier central des notaires de Paris, Inventaires après décès, tome I, 1483-1547, catalogue [1532 actes], par Madeleine Jurgens, Paris, Archives nationales, 1982, p. 120, notice n° 366 (instrument de recherche imprimé dématérialisé, certaines notices sont plus détaillées dans la version intégrale accessible en ligne par la rubrique 'Autres instruments de recherche', voir contexte dans le Plan d’orientation général - Notaires de Paris, guides thématiques du Minutier).
  - Minutes (inventaires après décès). 1532, 20 mars - 1534, novembre, 20 mars 1532 - novembre 1534; MC/ET/III/44
    1532, 20 mars à 1534, 30 mars, novembre, 1 inventaire de draps.
    - Inventaire après décès de Jeanne David, femme de Pierre Ravel, praticien en cours-laye, bourgeois de Paris, au Moulinet, rue de Marivaux., 20 mars 1532; MC/ET/III/44
      inventaire après décès; Marivaux (rue de); David, Jehanne; Ravel, Pierre; juriste
    - Inventaire après décès d'Adenette Fromentin, veuve de feu Claude Santeuil, potier d'étain, bourgeois de Paris, à l'Epée royale, à la Porte Baudoyer, dressé à la requête de Pierre Chauberon, marchand bourgeois de Paris, et d'Étienne Vuasse, marchands rôtisseurs, ses exécuteurs testamentaires.., 2 août 1532; MC/ET/III/44
      inventaire après décès; Fromentin, Adenette; Santeuil, Claude; potier
    - Inventaire après décès de Jacques de Thumery, seigneur de Boissise-le-Roi, avocat en parlement, demeurant rue du Puits, près l'église des Blancs-Manteaux, dressé à la requête de Marguerite Boucher, sa veuve, tutrice de Jean, Denis et Marie de Thumery, enfants du défunt., 3 septembre 1532; MC/ET/III/44; 29 f.
      Documents du Minutier central des notaires de Paris, Inventaires après décès, tome I, 1483-1547, catalogue [1532 actes], par Madeleine Jurgens, Paris, Archives nationales, 1982, p. 129, notice n° 408 (instrument de recherche imprimé dématérialisé, certaines notices sont plus détaillées dans la version intégrale accessible en ligne par la rubrique 'Autres instruments de recherche', voir contexte dans le Plan d’orientation général - Notaires de Paris, guides thématiques du Minutier).
      et
    - Inventaire après décès de Robert Bastre (Basire), demeurant en une chambre rue de la Mortellerie, à l'enseigne de la Flèche, dressé à la requête de Richard Bastre (Basire), son frère., 23 mars 1533; MC/ET/III/44; 4 f.
      Documents du Minutier central des notaires de Paris, Inventaires après décès, tome I, 1483-1547, catalogue [1532 actes], par Madeleine Jurgens, Paris, Archives nationales, 1982, p. 136, notice n° 445 (instrument de recherche imprimé dématérialisé, certaines notices sont plus détaillées dans la version intégrale accessible en ligne par la rubrique 'Autres instruments de recherche', voir contexte dans le Plan d’orientation général - Notaires de Paris, guides thématiques du Minutier).
    - Inventaire après décès de Jeanne Nogues (Noques), femme de Yves Alain, sergent à verge au Châtelet, demeurant rue de la Verrerie, au coin de la rue du Mûrier., 3 mai 1533; MC/ET/III/44; 5 f.
      Documents du Minutier central des notaires de Paris, Inventaires après décès, tome I, 1483-1547, catalogue [1532 actes], par Madeleine Jurgens, Paris, Archives nationales, 1982, p. 138, notice n° 450 (instrument de recherche imprimé dématérialisé, certaines notices sont plus détaillées dans la version intégrale accessible en ligne par la rubrique 'Autres instruments de recherche', voir contexte dans le Plan d’orientation général - Notaires de Paris, guides thématiques du Minutier).
    - Inventaire après décès de Philippe Clicquet, femme d'Antoine Lucas, marchand cordier, bourgeois de Paris, demeurant à la porte Baudoyer., 8 mai 1533; MC/ET/III/44; 19 f.
      Documents du Minutier central des notaires de Paris, Inventaires après décès, tome I, 1483-1547, catalogue [1532 actes], par Madeleine Jurgens, Paris, Archives nationales, 1982, p. 138, notice n° 452 (instrument de recherche imprimé dématérialisé, certaines notices sont plus détaillées dans la version intégrale accessible en ligne par la rubrique 'Autres instruments de recherche', voir contexte dans le Plan d’orientation général - Notaires de Paris, guides thématiques du Minutier).
    - Inventaire après décès de Madeleine de Badonvilliers, femme de Léonard Poart, sieur de Maulny, notaire et secrétaire du roi, demeurant rue des Rosiers, dressé à la requête de celui-ci et de Guillemette Bouhart, veuve de Guillaume de Badonvilliers, sieur de Varennes, près Montereau, notaire et secrétaire du roi et greffier en la chambre des comptes, tuteurs et curateurs de Jacques, Guillaume, Madeleine, Marie et Antoinette Poart, enfants de la défunte., 16 juin 1533; MC/ET/III/44; 28 f.
      Documents du Minutier central des notaires de Paris, Inventaires après décès, tome I, 1483-1547, catalogue [1532 actes], par Madeleine Jurgens, Paris, Archives nationales, 1982, p. 139, notice n° 458 (instrument de recherche imprimé dématérialisé, certaines notices sont plus détaillées dans la version intégrale accessible en ligne par la rubrique 'Autres instruments de recherche', voir contexte dans le Plan d’orientation général - Notaires de Paris, guides thématiques du Minutier).
    - Inventaire après décès de Thierrie Eschart, veuve de Tristan Branjon (Beranjon), apothicaire, bourgeois de Paris, demeurant à la porte Baudoyer, à l'enseigne du Cerf volant, dressé à la requête de Claude de Savignac, bourgeois de Paris, et de Philippe Cramoisy, époux de Catherine Beranjon, exécuteurs testamentaires de la défunte., 7 juillet 1533; MC/ET/III/44; 26 f.
      Documents du Minutier central des notaires de Paris, Inventaires après décès, tome I, 1483-1547, catalogue [1532 actes], par Madeleine Jurgens, Paris, Archives nationales, 1982, p. 140, notice n° 460 (instrument de recherche imprimé dématérialisé, certaines notices sont plus détaillées dans la version intégrale accessible en ligne par la rubrique 'Autres instruments de recherche', voir contexte dans le Plan d’orientation général - Notaires de Paris, guides thématiques du Minutier).
    - Inventaire après décès de Nicaise Sanguin, écuyer, seigneur de Reddemont, demeurant rue des Singes, dressé à la requête de Jean Le Forestier, seigneur d'Avron, roi d'armes du titre de Bourgogne, et de Catherine Sanguin, fille (femme) du défunt., 12 juillet 1533; MC/ET/III/44; 6 f.
      Documents du Minutier central des notaires de Paris, Inventaires après décès, tome I, 1483-1547, catalogue [1532 actes], par Madeleine Jurgens, Paris, Archives nationales, 1982, p. 141, notice n° 463 (instrument de recherche imprimé dématérialisé, certaines notices sont plus détaillées dans la version intégrale accessible en ligne par la rubrique 'Autres instruments de recherche', voir contexte dans le Plan d’orientation général - Notaires de Paris, guides thématiques du Minutier).
    - Inventaire après décès de Guillemette de Villes (Billes), femme de Jean Espaullart, laboureur à Reuilly., 24 juillet 1533; MC/ET/III/44; 4 f.
      Documents du Minutier central des notaires de Paris, Inventaires après décès, tome I, 1483-1547, catalogue [1532 actes], par Madeleine Jurgens, Paris, Archives nationales, 1982, p. 141, notice n° 465 (instrument de recherche imprimé dématérialisé, certaines notices sont plus détaillées dans la version intégrale accessible en ligne par la rubrique 'Autres instruments de recherche', voir contexte dans le Plan d’orientation général - Notaires de Paris, guides thématiques du Minutier).
    - Inventaire après décès de Jeanne de La Granche (Grange), femme de Jean Du Val de Mercy, procureur au Châtelet, demeurant rue Geoffroy-l'Asnier., 27 août 1533; MC/ET/III/44; 5 f.
      Documents du Minutier central des notaires de Paris, Inventaires après décès, tome I, 1483-1547, catalogue [1532 actes], par Madeleine Jurgens, Paris, Archives nationales, 1982, p. 143, notice n° 473 (instrument de recherche imprimé dématérialisé, certaines notices sont plus détaillées dans la version intégrale accessible en ligne par la rubrique 'Autres instruments de recherche', voir contexte dans le Plan d’orientation général - Notaires de Paris, guides thématiques du Minutier).
    - Inventaire après décès d'Isabeau Ferrebourg, femme de Nicolas Sablon, marchand et bourgeois de Paris, demeurant en l'hôtel de la Grange-Saint-Éloi, près l'église Saint-Paul, en présence de Girard David, marchand et bourgeois de Paris et Claude Ferrebourg, sa femme et de Marc Ferrebourg, bourgeois de Paris, enfants de la défunte., 20 janvier 1534; MC/ET/III/44; 21 f.
      Documents du Minutier central des notaires de Paris, Inventaires après décès, tome I, 1483-1547, catalogue [1532 actes], par Madeleine Jurgens, Paris, Archives nationales, 1982, p. 148, notice n° 494 (instrument de recherche imprimé dématérialisé, certaines notices sont plus détaillées dans la version intégrale accessible en ligne par la rubrique 'Autres instruments de recherche', voir contexte dans le Plan d’orientation général - Notaires de Paris, guides thématiques du Minutier).
    - Inventaire après décès de Jacques Marceau, marchand potier d'étain, bourgeois de Paris, demeurant rue Saint-Antoine, à l'enseigne des Trois Saucières, dressé à la requête de Jeanne Deloz, sa veuve, en présence de Jean Marceau, mesureur juré de grains, frère du défunt., MC/ET/III/44; 12 f.
      Documents du Minutier central des notaires de Paris, Inventaires après décès, tome I, 1483-1547, catalogue [1532 actes], par Madeleine Jurgens, Paris, Archives nationales, 1982, p. 149, notice n° 497 (instrument de recherche imprimé dématérialisé, certaines notices sont plus détaillées dans la version intégrale accessible en ligne par la rubrique 'Autres instruments de recherche', voir contexte dans le Plan d’orientation général - Notaires de Paris, guides thématiques du Minutier).
    - Inventaire après décès de Pierre Seclier, marchand voiturier par eau, demeurant rue de la Mortellerie, à l'enseigne des Pigeons, dressé à la requête d'Huguette Viguyer, sa veuve, en présence de Jean Meresse le jeune, passeur ès ports de Paris et Madeleine Seclier, sa femme, fille du défunt., 26 février 1534; MC/ET/III/44; 4 f.